【裁判字號】    89,交訴,46
【裁判日期】    890914
【裁判案由】    過失致死
【裁判全文】
台灣新竹地方法院刑事判決                          八十九年度交訴字第四六號
    公  訴  人  台灣新竹地方法院檢察署檢察官
    被      告  乙○○
右列被告因過失致死案件，經檢察官提起公訴（八十九年度偵字第一五七三號），本
院判決如左：
    主  文
乙○○因過失致人於死，處有期徒刑捌月，緩刑年。
    事  實
一、乙○○於民國八十八年十二月七日（起訴書誤載為十二月十日）晚上，駕駛車牌
    號碼為Ｔ三─二二七二號自用小客車，沿新竹縣寶山鄉○○村○○路往北行駛，
    而於八十八年十二月七日晚間二十一時許，行經經明湖二街口欲左轉時，本應注
    意車輛行至無號誌或號誌故障而無交通警察指揮之交岔路口，轉彎車應暫停讓直
    行車先行，且依當時情形，並無不能注意之情形，竟疏未注意應暫停讓直行車先
    行，而逕予左轉，適有陳瑋顓騎乘車牌號碼為ＭＷＴ—四三三號輕型機車亦疏未
    注意車前狀況沿明湖路往南行駛而來，因之乙○○所駕駛之自用小客車而與陳瑋
    顓所騎乘之輕型機車發生撞擊，致陳瑋顓受有頭部外傷合併嚴重腦挫傷、顱骨骨
    折及右側急性硬腦膜下血腫、左腋後、左季肋區挫傷三公分長三公分寬、五公分
    長四公分寬、雙膝部、左小腿前部挫擦傷、左手背水腫之傷害，經送往南門綜合
    醫院急救後，仍因顱內出血，延至八十八年十二月八日下午十五時許不治死亡，
    乙○○於本件車禍發生後，在未被有偵查犯罪職權之機關或公務員查知其為犯人
    前，即主動向警報案及將陳瑋顓送醫急救，並自承犯罪並表示願受裁判之意。
二、案經台灣新竹地方法院檢察署檢察官囑託台灣南投地方法院檢察署檢察官代為相
    驗後由台灣新竹地方法院檢察署檢察官偵查起訴。
    理  由
一、訊據被告乙○○對於在前揭時間、地點，駕駛自小客車，疏未注意而與被害人陳
    瑋顓所騎乘之輕型機車發生撞擊，因而致被害人陳瑋顓送醫後不治死亡之事實坦
    承不諱，核與被害人之父甲○○陳述之情節相符；次按：車輛行至無號誌或號誌
    故障而無交通警察指揮之交岔路口，轉彎車應暫停讓直行車先行，道路交通安全
    規則第一百零二條第二款定有明文，且肇事路段未有號誌交通警察指揮，亦據道
路交通事故調查報告表載明無誤（台灣南投地方法院檢察署八十八年度相字第一
    四五五號卷第七頁參見），而被告既為領有駕駛執照之合格駕駛人，對於上開規
    定，理應知之甚詳；況肇事當時天候晴、光線為夜間無照明、道路為鄉道○路面
    乾燥有突出不平、無障礙物、視距良好等情，亦有道路交通事故調查報告表在卷
    可稽（前揭偵卷第七頁參見），是依照當時之情形，被告並無不能注意之情事；
    另被告未遵守規定之情，復據台灣省竹苗區車輛行車事故鑑定委員會鑑定無誤，
    復有該會八十九年八月十六日竹鑑字第八九○五八一號鑑定意見書在卷足憑；職
    是之故，本件被告駕駛車輛應注意車輛行至無號誌或號誌故障而無交通警察指揮
    之交岔路口，轉彎車應暫停讓直行車先行，能注意，而疏未注意遵守上開交通安
    全規則之規定，則其對於本件肇事顯有過失責任甚明；而被害人確因本件車禍受
    有頭部外傷合併嚴重腦挫傷、顱骨骨折及右側急性硬腦膜下血腫、左腋後、左季
    肋區挫傷三公分長三公分寬、五公分長四公分寬、雙膝部、左小腿前部挫擦傷、
    左手背水腫之傷害，經送往南門綜合醫院急救後，仍因顱內出血，延至八十八年
    十二月八日下午十五時許不治死亡等情，亦經台灣南投地方法院檢察署檢察官督
    同法醫師相驗屬實，製有勘驗筆錄、相驗屍體證明書及驗斷書各一份附卷可憑（
    前揭偵卷第十頁、第十四頁、第十五頁以下參見）以及南門綜合醫院診斷證明書
    （前揭偵卷第十三頁參見）在卷可按，是被告之過失行為與被害人之死亡結果間
    ，有相當因果關係，應堪認定；此外，並有現場照片五幀在卷足資佐證，是本件
    事證已臻明確，被告過失致死犯行，堪予認定。
二、核被告所為，係犯刑法第二百七十六條第一項過失致死罪。查被告於本件車禍發
    生後，在未被有偵查犯罪職權之機關或公務員查知其為犯人前，即主動向警報案
    及將被害人送醫急救，並自承犯罪並表示願受裁判之意等情，業據被告於偵查中
    供述明確，是被告該行為符合自首之要件，應依刑法第六十二條前段之規定減輕
    其刑。爰審酌被告素行良好、過失之程度、以及事後與被害人家屬達成民事和解
    ，有彰化縣芬園鄉調解委員會調解書一份附卷可憑等一切情狀，量處如主文所示
    之刑。末查：被告前未曾受有期徒刑以上刑之宣告等情，此有台灣新竹地方法院
    檢察署刑案資料查註紀錄表以及台灣高等法院被告全國前案紀錄表各一份附卷可
    稽，且其已與被害人家屬達成和解，已如前述，犯後頗具悔悟，其因過失行為，
    偶罹刑典，諒經此偵審科刑宣告之教訓，當已足資促使其有所警惕而無再犯之虞
    ，本院因認前所宣告之刑，以暫不執行為適當，爰併予宣告緩刑三年，以啟自新
    。
三、據上論斷，應依刑事訴訟法第二百九十九條第一項前段，刑法第二百七十六條第
    一項、第六十二條前段、第七十四條第一款，罰金罰鍰提高標準條例第一條前段
    ，判決如主文。
本案經檢察官林李嘉到庭執行職務。
中      華      民      國    八十九    年      九      月     十四     日
                                 台灣新竹地方法院交通法庭
                                      法  官   蘇  嘉  豐
右正本證明與原本無異。
如不服本判決，應於判決送達後十日內向本院提出上訴狀( 應附繕本 )，上訴於
臺灣高等法院。
                                      書記官   賴  寶  合
中      華      民      國    八十九    年      九      月     十四     日
附錄論罪法條：
刑法第二百七十六條第一項：
因過失致人於死者，處二年以下有期徒刑，拘役或二千元以下罰金。


司法院資訊處製作；財團法人民間司法改革基金會備份。
